【裁判字號】    88,交易,94
【裁判日期】    890607
【裁判案由】    過失傷害
【裁判全文】
臺灣基隆地方法院刑事判決                          八十八年度交易字第九四號
    公  訴  人  台灣基隆地方法院檢察署檢察官
    被      告  甲○○
右列被告因過失傷害案件，經檢察官提起公訴（八十八年度偵字第五五四五號），本
院判決如左：
    主      文
甲○○從事業務之人，因業務上之過失傷害人，處有期徒刑貳月，如易科罰金，以參
佰元折算壹日。
    事      實
一、甲○○受雇於基隆客運股份有限公司擔任司機，以駕駛營業大客車載送乘客為業
    ，為從事駕駛業務之人。於民國八十八年五月十五日上午七時十分許，駕駛車號
    ＦＩ—三０一號營業大客車，沿省道由金山往萬里市區行駛，途經台北縣萬里鄉
    ○○路二七二之一號前之無號誌交岔路口（該交岔路口係由省道雙向四車道進入
    雙向單車道，並接連萬里市區○○○○道）欲左轉進入市區○○○○○道時，應
    注意在劃有分向限制線之路段，不得駛入來車之車道內，依當時晴天，日間光線
    充足，視距良好，並無不能注意之情形，竟疏未注意逾越占用對向車道準備左轉
    ，適乙○○騎乘車牌號碼ＪＯＣ—三四七號重機車（後座搭載許婉茹），由對向
    沿省道（單車道）由基隆往金山方向行駛，行經該交岔路口欲右轉進入金山方向
    ，（雙向二車道省道），亦疏未注意逾越占用對向車道右轉，迨駛近時已閃避不
    及，撞及甲○○所駕之營業大客車，致乙○○人車倒地，受有右側坐骨神經損傷
    等傷害。甲○○於本件肇事後犯罪未發覺前，即向前往處理事故之台北縣警察局
    金山分局萬里分駐所警員自首而接受裁判。
二、案經被害人乙○○訴由台北縣警察局金山分局報請台灣基隆地方法院檢察署檢察
    官偵查起訴。
    理     由
一、訊據被告甲○○固坦承於右揭時地發生車禍，致乙○○受傷之情事不諱，惟矢口
    否認其有過失，並辯稱：伊有跨越雙黃線，但車輛係靜止狀態，是乙○○高速撞
    上車輛，伊並無過失云云。惟查，右揭犯罪事實，業據被害人乙○○指述歷歷，
    並經證人許婉茹於偵查中結證屬實，復有肇事現場草圖一紙、道路交通事故調查
    表一紙、現場照片九張及台北榮民總醫院診斷證明書一紙附卷可稽，且本件事故
    經送台灣省車輛行車事故覆議鑑定委員會鑑定結果為「一、乙○○駕駛重機車，
 行經下坡路段之無號誌交岔路口，未減速慢行且左偏駛入對向車道，為肇事主因
    。二、甲○○駕駛營業大客車，行經劃有分向限制線路段，跨線行駛，為肇事次
    因。」，有台灣省車輛行車事故覆議鑑定委員會八十九年四月一日府覆議字第八
    九００六八號函在卷可考，是被告辯稱其無過失，顯係卸責之詞，不足採信。
二、按在劃有分向限制線之路段，不得駛入來車之車道內，道路交通安全規則第九十
    七條第二款定有明文。被告於前揭時地駕駛車輛應注意能注意而不注意上開規定
    ，以致肇事，被告之行為自有過失，且被害人因本件車禍受傷，與被告之過失行
    為間並有相當因果關係，本件事證明確，被告之犯行洵堪認定。
三、查被告係基隆客運公司之司機，為從事業務之人，核其所為係犯刑法第二百八十
    四條第二項前段之業務過失傷害罪。被告於肇事後即向台北縣警察局金山分局萬
    里分駐所自首，有前揭調查報告表在卷可按，並經證人即承辦警員高奱聘於本院
    結證無訛，依刑法第六十二條前段規定減輕其刑。爰審酌被告過失程度之輕重、
    所生之危害非輕、肇事後之態度尚佳及被害人乙○○因而受傷，亦同有過失（逾
    越占用對向車道右轉），且被告尚未與被害人達成民事和解賠償等一切情狀，量
    處如主文所示之刑，並諭知易科罰金折算之標準。
據上論斷，應依刑事訴訟法第二百九十九條第一項前段，刑法第二百八十四條第二項
前段、第四十一條、第六十二條前段、罰金罰鍰提高標準條例第一條前段、第二條，
判決如主文。
本案經檢察官蔡和憲到庭執行職務
中      華      民      國     八十九      年      六     月      七    日
                                      臺灣基隆地方法院交通法庭
                                            法  官  林  火  炎
右正本證明與原本無異。
對於本件判決如有不服，應於收受送達後十日內，向本院提出上訴書狀，上訴於臺灣
高等法院，並按他造當事人之人數附具繕本。
                                            書記官  黃  致  祥
中      華      民      國     八十九      年      六     月     十五   日
【附錄本案論罪科刑法條全文】
刑法第二百八十四條第二項：
從事業務之人，因業務之過失傷害人者，處一年以下有期徒刑、拘役或一千元以下罰
金。致重傷者，處三年以下有期徒刑、拘役或二千元以下罰金。


司法院資訊處製作；財團法人民間司法改革基金會備份。
